debian-bo-master/bo/source/text/ispanish-1.5.orig/espa~nol.aff
    E B I R	> -EBIR, IBIESE		# concebir > concibiese o concibiera
    E B I R	> -EBIR, IBIERA
    E C I R	> -ECIR, IJESE		# decir > dijese o dijera
    E C I R	> -ECIR, IJERA
    E D I R	> -EDIR, IDIESE		# pedir > pidiese o pidiera
    E D I R	> -EDIR, IDIERA
    E G I R	> -EGIR, IGIESE		# elegir > eligiese o eligiera
    E G I R	> -EGIR, IGIERA
    E M I R	> -EMIR, IMIESE		# gemir > gimiese o gimiera
    E M I R	> -EMIR, IMIERA
    E 'I R	> -E'IR, IESE		# re'ir > riese o riera
    E 'I R	> -E'IR, IERA
    E 'N I R	> -E'NIR, I'NESE	# ce'nir > ci'nese o ci'nera
    E 'N I R	> -E'NIR, I'NERA
    E G U I R	> -EGUIR, IGUIESE	# seguir > siguiese siguiera
    E G U I R	> -EGUIR, IGUIERA
    E N C H I R	> -ENCHIR, INCHIESE	# henchir > hinchiese o hinchiera
    E N C H I R	> -ENCHIR, INCHIERA
    E N D I R	> -ENDIR, INDIESE	# rendir > rindiese o rindiera
    E N D I R	> -ENDIR, INDIERA
    E N I R	> -ENIR, INIESE		# venir > viniese o viniera
    E N I R	> -ENIR, INIERA
    E N T I R	> -ENTIR, INTIERA	# sentir > sintiera o sintiese
    E N T I R	> -ENTIR, INTIESE
    E R I R	> -ERIR, IRIERA		# herir > hiriera o hiriese
    E R I R	> -ERIR, IRIESE
    E R N I R	> -R, ESE		# discernir > discerniera o discerniese
    E R N I R	> -R, ERA
    E R T I R	> -ERTIR, IRTIERA	# invertir > invirtiera o invirtiese
    E R T I R	> -ERTIR, IRTIESE
    E R V I R	> -ERVIR, IRVIERA	# servir > sirviera o sirviese
    E R V I R	> -ERVIR, IRVIESE
    E S T I R	> -ESTIR, ISTIERA	# vestir > vistiera o vistiese
    E S T I R	> -ESTIR, ISTIESE
    E T I R	> -ETIR, ITIERA		# derretir > derritiera o derritiese
    E T I R	> -ETIR, ITIESE
    I R I R	> -IRIR, IRIERA		# adquirir > adquiriese
    I R I R	> -IRIR, IRIESE
    O 'I R	> -'IR, YERA		# o'ir > oyera u oyese
    O 'I R	> -'IR, YESE
    O R I R	> -ORIR, URIERA		# morir > muriera
    O R I R	> -ORIR, URIESE
    O R M I R	> -ORMIR, URMIERA	# dormir > durmiera
    O R M I R	> -ORMIR, URMIESE
    U C I R	> -CIR, JERA		# producir > produjese
    U C I R	> -CIR, JESE
    [^G] U I R	> -IR, YERA		# huir > huyese
    [^G] U I R	> -IR, YESE

    A N D A R	> -AR, UVIESES		# andar > anduvieses o anduvieras
    A N D A R 	> -AR, UVIERAS
    [^A] N D A R> -R, SES		# recomendar > recomendases o recomendaras
    [^A] N D A R> -R, RAS
    [^N] D A R	> -R, SES		# recordar > recordases o recordaras
    [^N] D A R 	> -R, RAS
    [^D] A R	> -R, SES		# amar > amases o amaras
    [^D] A R 	> -R, RAS
    A B E R	> -ABER, UPIERAS	# caber > cupieras o cupieses
    A B E R	> -ABER, UPIESES
    [^FH] A C E R > -ER, IERAS		# nacer > nacieras o nacieses
    [^FH] A C E R > -ER, IESES
    [FH] A C E R > -ACER, ICIERAS	# hacer > hicieras o hicieses
    [FH] A C E R > -ACER, ICIESES
    A L E R	> -ER, IERAS		# valer > valieras o valieses
    A L E R	> -ER, IESES
    C A E R	> -ER, YESES		# caer >  cayeras o cayeses
    C A E R	> -ER, YERAS
    E C E R	> -ER, IERAS		# parecer > parecieras o pareciese s
    E C E R	> -ER, IESES
    E D E R	> -ER, IERAS		# heder > hedieras o hedieses
    E D E R	> -ER, IESES
    [EO] E R	> -ER, YERAS		# leer > leyeras o leyeses
    [EO] E R	> -ER, YESES
    E N D E R	> -ER, IERAS		# tender > tendieras o tendieses
    E N D E R	> -ER, IESES
    E N E R	> -ENER, UVIERAS	# tener > tuvieras o tuvieses
    E N E R	> -ENER, UVIESES
    E R D E R	> -ER, IERAS		# perder > perdieras o perdieses
    E R D E R	> -ER, IESES
    E R E R	> -ERER, ISIERAS	# querer > quisieras o quisieses
    E R E R	> -ERER, ISIESES
    E R N E R	> -ER, IERAS		# cerner > cernieras o cernieses
    E R N E R	> -ER, IESES
    E R T E R	> -ER, IERAS		# verter > vertieras o vertieras
    E R T E R	> -ER, IESES
    O C E R	> -ER, IERAS		# conocer > conocieras o conocieses
    O C E R	> -ER, IESES
    O D E R	> -ODER, UDIERAS	# poder > pudieras o pudieses
    O D E R	> -ODER, UDIESES
    O L E R	> -ER, IERAS		# soler > solieras o solieses
    O L E R	> -ER, IESES
    O L V E R	> -ER, IERAS		# volver > volvieras o volvieses
    O L V E R	> -ER, IESES
    O N E R	> -ONER, USIERAS	# poner > pusieras o pusieses
    O N E R	> -ONER, USIESES
    O R C E R	> -ER, IERAS		# torcer > torcieras o torcieses
    O R C E R	> -ER, IESES
    O R D E R	> -ER, IERAS		# morder > mordieras o mordieses
    O R D E R	> -ER, IESES
    O V E R	> -ER, IERAS		# mover > movieras o movieses
    O V E R	> -ER, IESES
    R A E R	> -ER, JESES		# traer > trajeras o trajeses
    R A E R	> -ER, JERAS
    A L I R	> -R, ERAS		# salir > salieras o salieses
    A L I R	> -R, ESES
    E B I R	> -EBIR, IBIESES	# concebir > concibieses o concibieras
    E B I R	> -EBIR, IBIERAS
    E C I R	> -ECIR, IJESES		# decir > dijeses o dijeras
    E C I R	> -ECIR, IJERAS
    E D I R	> -EDIR, IDIESES	# pedir > pidieses o pidieras
    E D I R	> -EDIR, IDIERAS
    E G I R	> -EGIR, IGIESES	# elegir > eligieses o eligieras
    E G I R	> -EGIR, IGIERAS
    E M I R	> -EMIR, IMIESES	# gemir > gimieses o gimieras
    E M I R	> -EMIR, IMIERAS
    E 'I R	> -E'IR, IESES		# re'ir > rieses o rieras
    E 'I R	> -E'IR, IERAS
    E 'N I R	> -E'NIR, I'NESES	# ce'nir > ci'neras o ci'neses
    E 'N I R	> -E'NIR, I'NERAS
    E G U I R	> -EGUIR, IGUIESES	# seguir > siguieses
    E G U I R	> -EGUIR, IGUIERAS
    E N C H I R	> -ENCHIR, INCHIESES	# henchir > hinchieras o hinchieses
    E N C H I R	> -ENCHIR, INCHIERAS
    E N D I R	> -ENDIR, INDIESES	# rendir > rindieras o rindieses
    E N D I R	> -ENDIR, INDIERAS
    E N I R	> -ENIR, INIESES	# venir > vinieras o vinieses
    E N I R	> -ENIR, INIERAS
    E N T I R	> -ENTIR, INTIERAS	# sentir > sintieses o sintieras
    E N T I R	> -ENTIR, INTIESES
    E R I R	> -ERIR, IRIERAS	# herir > hirieras o hirieses
    E R I R	> -ERIR, IRIESES
    E R N I R	> -R, ESES		# discernir > discernieses o discernieses
    E R N I R	> -R, ERAS
    E R T I R	> -ERTIR, IRTIERAS	# invertir > invirtieras o invirtieras
    E R T I R	> -ERTIR, IRTIESES
    E R V I R	> -ERVIR, IRVIERAS	# servir > sirvieras o sirvieses
    E R V I R	> -ERVIR, IRVIESES
    E S T I R	> -ESTIR, ISTIERAS	# vestir > vistieras o vistieses
    E S T I R	> -ESTIR, ISTIESES
    E T I R	> -ETIR, ITIERAS	# derretir > derritieras o derritieses
    E T I R	> -ETIR, ITIESES
    I R I R	> -IRIR, IRIERAS	# adquirir > adquirieses o adquirieras
    I R I R	> -IRIR, IRIESES
    O 'I R	> -'IR, YERAS		# o'ir > oyeras u oyeses
    O 'I R	> -'IR, YESES
    O R I R	> -ORIR, URIERAS	# morir > murieras o murieses
    O R I R	> -ORIR, URIESES
    O R M I R	> -ORMIR, URMIERAS	# dormir > durmieras o durmieses
    O R M I R	> -ORMIR, URMIESES
    U C I R	> -CIR, JERAS		# producir > produjeses o produjeras
    U C I R	> -CIR, JESES
    [^G] U I R	> -IR, YERAS		# huir > huyeses o huyeras
    [^G] U I R	> -IR, YESES

    A N D A R	> -AR, UVI'ESEMOS	# andar > anduvieses o anduvieras
    A N D A R 	> -AR, UVI'ERAMOS
    [^A] N D A R> -R, 'ASEMOS		# recomendar > recomendases o recomendaras
    [^A] N D A R> -AR, 'ARAMOS
    [^N] D A R	> -AR, 'ASEMOS		# recordar > recordases o recordaras
    [^N] D A R 	> -AR, 'ARAMOS
    [^D] A R	> -AR, 'ASEMOS		# amar > am'asemos o am'aramos
    [^D] A R 	> -AR, 'ARAMOS
    A B E R	> -ABER, UPI'ERAMOS	# caber > cupiera o cupiese
    A B E R	> -ABER, UPI'ESEMOS
    [^FH] A C E R > -ER, I'ESEMOS	# nacer > naci'eramos o naci'esemos
    [^FH] A C E R > -ER, I'ERAMOS
    [FH] A C E R > -ACER, ICI'ERAMOS	# hacer > hici'eramos o hici'esemos
    [FH] A C E R > -ACER, ICI'ESEMOS
    A L E R	> -ER, I'ESEMOS		# valer > vali'eramos o vali'esemos
    A L E R	> -ER, I'ERAMOS
    C A E R	> -ER, Y'ESEMOS		# caer > cay'esemos o cay'eramos
    C A E R	> -ER, Y'ERAMOS
    E C E R	> -ER, I'ESEMOS		# parecer > pareci'eramos o pareci'esemos
    E C E R	> -ER, I'ERAMOS 
    E D E R	> -ER, I'ESEMOS		# heder > hedi'eramos o hedi'esemos
    E D E R	> -ER, I'ERAMOS 
    [EO] E R	> -ER, Y'ESEMOS		# leer > ley'esemos o ley'eramos
    [EO] E R	> -ER, Y'ERAMOS
    E N D E R	> -ER, I'ESEMOS		# tender > tendi'eramos o tendi'esemos
    E N D E R	> -ER, I'ERAMOS
    E N E R	> -ENER, UVI'ESEMOS	# tener > tuvi'esemos o tuvi'eramos
    E N E R	> -ENER, UVI'ERAMOS
    E R D E R	> -ER, I'ERAMOS		# perder > perdi'eramos o perdi'esemos
    E R D E R	> -ER, I'ESEMOS
    E R E R	> -ERER, ISI'ESEMOS	# querer > quisi'esemos o quisi'eramos
    E R E R	> -ERER, ISI'ERAMOS
    E R N E R	> -ER, I'ERAMOS		# cerner > cerni'eramos o cerni'esemos
    E R N E R	> -ER, I'ESEMOS
    E R T E R	> -ER, I'ERAMOS		# verter > verti'eramos o verti'esemos
    E R T E R	> -ER, I'ESEMOS
    O C E R	> -ER, I'ERAMOS		# conocer > conoci'eramos o conoci'esemos
    O C E R	> -ER, I'ESEMOS
    O D E R	> -ODER, UDI'ERAMOS	# poder > pudi'eramos o pudi'esemos
    O D E R	> -ODER, UDI'ESEMOS
    O L E R	> -ER, I'ERAMOS		# soler > soli'eramos o soli'esemos
    O L E R	> -ER, I'ESEMOS
    O L V E R	> -ER, I'ERAMOS		# volver > volvi'eramos o volvi'esemos
    O L V E R	> -ER, I'ESEMOS
    O N E R	> -ONER, USI'ESEMOS	# poner > pusi'esemos o pusi'eramos
    O N E R	> -ONER, USI'ERAMOS
    O R C E R	> -ER, I'ERAMOS		# torcer > torci'eramos o torci'esemos
    O R C E R	> -ER, I'ESEMOS
    O R D E R	> -ER, I'ERAMOS		# morder > mordi'eramos o mordi'esemos
    O R D E R	> -ER, I'ESEMOS
    O V E R	> -ER, I'ERAMOS		# mover > movi'eramos o movi'esemos
    O V E R	> -ER, I'ESEMOS
    R A E R	> -ER, J'ESEMOS		# traer > traj'esemos o traj'eramos
    R A E R	> -ER, J'ERAMOS
    A L I R	> -R, 'ESEMOS		# salir > sali'eramos o sali'esemos
    A L I R	> -R, 'ERAMOS
    E B I R	> -EBIR, IBI'ESEMOS	# concebir > concibi'eramos o concibi'esemos
    E B I R	> -EBIR, IBI'ERAMOS
    E C I R	> -ECIR, IJ'ESEMOS	# decir > dij'esemos o dij'eramos
    E C I R	> -ECIR, IJ'ERAMOS
    E D I R	> -EDIR, IDI'ESEMOS	# pedir > pidi'eramos o pidi'esemos
    E D I R	> -EDIR, IDI'ERAMOS
    E G I R	> -EGIR, IGI'ESEMOS	# elegir > elegi'eramos o elegi'esemos
    E G I R	> -EGIR, IGI'ERAMOS
    E M I R	> -EMIR, IMI'ESEMOS	# gemir > gimi'eramos o gimi'esemos
    E M I R	> -EMIR, IMI'ERAMOS
    E 'I R	> -E'IR, I'ESEMOS	# re'ir > rieras o rieses
    E 'I R	> -E'IR, I'ERAMOS
    E 'N I R	> -E'NIR, I'N'ESEMOS	# ce'nir > ci'n'eramos o ci'n'esemos
    E 'N I R	> -E'NIR, I'N'ERAMOS
    E G U I R	> -EGUIR, IGUI'ESEMOS	# seguir > sigui'eramos o sigui'esemos
    E G U I R	> -EGUIR, IGUI'ERAMOS
    E N C H I R	> -ENCHIR, INCHI'ERAMOS	# henchir > hinchi'eramos, hinchi'esemos
    E N C H I R	> -ENCHIR, INCHI'ESEMOS
    E N D I R	> -ENDIR, INDI'ESEMOS	# rendir > rindi'eramos o rindi'esemos
    E N D I R	> -ENDIR, INDI'ERAMOS
    E N I R	> -ENIR, INI'ESEMOS	# venir > vini'esemos o vini'eramos
    E N I R	> -ENIR, INI'ERAMOS
    E N T I R	> -ENTIR, INTI'ERAMOS	# sentir > sinti'eramos o sinti'esemos
    E N T I R	> -ENTIR, INTI'ESEMOS
    E R I R	> -ERIR, IRI'ERAMOS	# herir > hiri'eramos o hiri'esemos
    E R I R	> -ERIR, IRI'ESEMOS
    E R N I R	> -R, 'ESEMOS		# discernir > discerni'eramos
    E R N I R	> -R, 'ERAMOS		# o discerni'esemos
    E R T I R	> -ERTIR, IRTI'ERAMOS	# invertir > invirti'eramos
    E R T I R	> -ERTIR, IRTI'ESEMOS	# invertir > invirti'esemos
    E R V I R	> -ERVIR, IRVI'ERAMOS	# servir > sirvi'eramos
    E R V I R	> -ERVIR, IRVI'ESEMOS	# servir > sirvi'esemos
    E S T I R	> -ESTIR, ISTI'ERAMOS	# vestir > visti'eramos
    E S T I R	> -ESTIR, ISTI'ESEMOS	# vestir > visti'esemos
    E T I R	> -ETIR, ITI'ERAMOS	# derretir > derriti'eramos
    E T I R	> -ETIR, ITI'ESEMOS	# derretir > derriti'esemos
    I R I R	> -IRIR, IRI'ERAMOS	# adquirir > adquiri'eramos
    I R I R	> -IRIR, IRI'ESEMOS	# adquirir > adquiri'esemos
    O 'I R	> -'IR, Y'ERAMOS	# o'ir > oy'eramos u oy'esemos
    O 'I R	> -'IR, Y'ESEMOS
    O R I R	> -ORIR, URI'ERAMOS	# morir > muri'eramos
    O R I R	> -ORIR, URI'ESEMOS	# morir > muri'esemos
    O R M I R	> -ORMIR, URMI'ERAMOS	# dormir > durmi'eramos
    O R M I R	> -ORMIR, URMI'ESEMOS	# dormir > durmi'esemos
    U C I R	> -CIR, J'ERAMOS	# producir > produj'eramos o produj'esemos
    U C I R	> -CIR, J'ESEMOS
